【裁判字號】    98,訴,1686
【裁判日期】    990210
【裁判案由】    偽造文書等
【裁判全文】
臺灣臺南地方法院刑事判決              98年度訴字第1686號
公  訴  人  臺灣臺南地方法院檢察署檢察官
被      告  丁○○
            丙○○
            乙○○
上  列一人
選任辯護人  許紅道律師
上列被告等因偽造文書等案件，經檢察官提起公訴（98年度偵字
第1222、4892號），被告等就被訴事實均為有罪之陳述，本院合
議庭裁定由受命法官獨任進行簡式審判程序，判決如下：
    主  文
丁○○共同犯結夥、踰越牆垣、夜間侵入有人居住之建築物竊盜
罪，處有期徒刑玖月；又共同犯結夥、踰越牆垣、夜間侵入有人
居住之建築物竊盜罪，處有期徒刑玖月。應執行有期徒刑壹年貳
月。緩刑參年。
丙○○共同犯結夥、踰越牆垣、夜間侵入有人居住之建築物竊盜
罪，處有期徒刑柒月；又共同犯結夥、踰越牆垣、夜間侵入有人
居住之建築物竊盜罪，處有期徒刑柒月。應執行有期徒刑拾月。
緩刑參年。
乙○○共同犯結夥、踰越牆垣、夜間侵入有人居住之建築物竊盜
罪，處有期徒刑柒月；又共同犯結夥、踰越牆垣、夜間侵入有人
居住之建築物竊盜罪，處有期徒刑捌月；又犯行使偽造私文書罪
，處有期徒刑肆月。扣案之盛茂資源回收廠收受物品登記表上「
莊宇傑」簽名壹枚、收條上「莊宇傑」簽名壹枚均予沒收。應執
行有期徒刑壹年貳月。扣案之盛茂資源回收廠收受物品登記表上
「莊宇傑」簽名壹枚、收條上「莊宇傑」簽名壹枚均予沒收。緩
刑參年。
    事  實
一、丁○○原係在臺南縣仁德鄉○○路662號之冠瑋金屬有限公
    司（原為銘長螺絲有限公司，下簡稱冠瑋公司）任職，其於
    民國97年11月間因故離職後，因積欠地下錢莊債務，遂於同
    年12月間，與冠瑋公司離職同事丙○○及友人乙○○等人謀
    議欲至冠瑋公司竊取螺絲變賣，其後丁○○於同年12月27日
    晚間知悉冠瑋公司員工黃日進未在冠瑋公司內值班，認有機
    可趁，遂與乙○○、丙○○共同意圖為自己不法所有之犯意
    聯絡，先由丁○○於同日晚間10時20分許，自行至冠瑋公司
    外攀爬圍牆進入冠瑋公司，乙○○則駕駛車牌號碼K6-0598
    號自用小客車搭載丙○○至冠瑋公司外負責把風，丁○○進
    入冠瑋公司後，再以攀爬方式進入其內設有房間可供冠瑋公
    司值班員工使用，而屬有人居住之倉庫內，其間因缺乏載運
    工具，丁○○並以放置在冠瑋公司內之鑰匙竊取冠瑋公司所
    有之車號900-SC號營業用大貨車（原登記所有人為銘長螺絲
    有限公司），得手後再以操作吊車吊掛之方式，竊取約14至
    15桶之螺絲至該大貨車上，得手後先以電話與乙○○、丙○○確認無人在外後，旋即駕車離開，並由乙○○帶路於同日
    深夜11時30分許，至乙○○覓得位在臺南縣仁德鄉○○路○
    段70號之盛茂資源回收廠（下簡稱盛茂回收廠），將所竊得
    之物品出售與黃振吉（所涉故買贓物部分另由檢察官為緩起
    訴處分）。嗣丁○○先將所竊得之大貨車放置在回收廠內，
    再駕駛乙○○之自小客車離開該處與黃日進飲宴，待飲宴完
    畢又返回盛茂回收廠。乙○○猶覺不足，又提議再次前往冠
    瑋公司行竊，丁○○、丙○○、乙○○等人復共同意圖為自
    己不法所有之犯意聯絡，由丁○○先以電話確認黃日進未在
    冠瑋公司後，再於翌（28）日凌晨1時20分許，由乙○○駕
    車搭載丁○○、丙○○返回冠瑋公司，再由丁○○以上開方
    式侵入冠瑋公司倉庫，乙○○、丙○○則在外把風，其間因
    缺乏載運工具，丁○○又再以相同方式竊取冠瑋公司向迦南
    汽車貨運有限公司（下簡稱迦南公司）租用車號393-HL號營
    業用大貨車，並以相同方式吊掛約15至16桶之螺絲上車，得
    手後再於同日凌晨3時15分許，駕駛該大貨車將螺絲載運至
    盛茂回收廠，因黃振吉當時已酒醉，遂指示不知情之盧建豪
    （所涉贓物部分另由檢察官為不起訴處分）出面收受。其間
    乙○○另基於行使偽造私文書之犯意，先在盛茂回收廠之收
    受物品登記表上偽造「莊宇傑」之簽名1枚，表示其於97年
    12 月27日有出售廢白鐵一批予盛茂回收廠；復在盧建豪書
    寫以表示「莊宇傑」出售重量14,160公斤之廢鐵與盛茂回收
    廠，並收受盧建豪所支付新臺幣（下同）5萬元定金等意思
    而屬於私文書性質之收條上，接續偽造「莊宇傑」之簽名1
    枚後偽造該私文書，再交還與盧建豪以為行使，盧建豪則交
    付5 萬元定金與乙○○，並約定於同月29日交付尾款14萬6
    千元。總計丁○○等人以上開方式竊得價值4,308,850元之
    六角螺帽成品5, 324公斤、六角螺帽半成品6,052公斤、尼
    帽成品1,479公斤、六角半牙螺絲4,85 8公斤及裝載螺絲、
    螺帽所用四角船型桶31個等物品，得款19萬6千元則由丁○○、丙○○分得9萬8千元，其餘由乙○○取得。嗣丁○○再
    駕駛上開大貨車分別棄置在臺南縣仁德鄉成功村虎山農場旁
    產業道路及仁德鄉○○村○○街839號旁道路等處棄置。
二、案經臺南縣警察局歸仁分局報告（丁○○、丙○○部分）及
    臺南縣警察局歸仁分局報告國防部南部地方軍事法院檢察署
    為不起訴處分（對乙○○部分無審判權）後函送臺灣台南地
    方法院檢察署檢察官偵查起訴。
    理  由
一、本件被告所犯之罪，均非死刑、無期徒刑或最輕本刑有期徒
    刑3年以上之罪，亦非高等法院管轄第一審案件，其於準備
    程序中就被訴事實為有罪之陳述，經告知被告簡式審判程序
    之旨，並聽取檢察官、被告及公訴人之意見後，本院合議庭
    裁定由受命法官獨任以簡式審判程序加以審理，是本案之證
    據調查，依刑事訴訟法第273條之2規定，不受同法第159條
    第1項、第16 1條之2、第161條之3、第163條之1及第164條
    至第170條之限制，合先敘明。
二、上揭事實，業據被告丁○○、丙○○、乙○○於本院審理時
    坦認不諱，核與證人即冠瑋公司負責人李政憲、銘長公司廠
    長黃明宏、盛茂回收廠負責人黃振吉、員工盧建豪、收受黃
    振吉所交付螺絲等廢五金之黃明顯等人於警、偵訊證述情節
    相符，並有證人黃振吉提出之回收登記表、收條正本各一份
    、警方循線追回前揭貨車二輛、自證人黃明顯回收廠內所起
    獲之螺絲、螺帽、四角船形桶等物扣案可證，而該等被竊物
    品（包含被竊貨車二輛）業據被害人領回一節，復有李政憲
    、黃明宏等人出具之贓物認領保管單三份附於警卷可稽，是
    被告三人前揭自白，核與事實相符，應堪採信。準此，本件
    事證明確，被告三人犯行堪以認定，自應依法論科。
三、核被告丁○○、丙○○、乙○○所為，係犯刑法第321條第1
    項第4款、第2款、第1款之加重竊盜罪。被告乙○○另犯同
    法第216條、第210條之行使偽造私文書罪。本件被告乙○○
    於密切接近之時間，在同一處所，雖先後偽造「莊宇傑」之
    署押數枚，然該數次舉動之獨立性極為薄弱，且侵害相同之
    法益，屬接續犯，而為包括一罪。又被告乙○○偽造署押，
    乃偽造私文書之部份行為；而偽造私文書之低度行為，應為
    行使偽造私文書之高度行為所吸收，均不另論罪。被告丁○○、丙○○、乙○○就前述加重竊盜罪間，均有犯意聯絡及
    行為分擔，應論以共同正犯。至被告丁○○、丙○○、乙○○三人先後於97年12月27日晚間10時20分許及同年月28日凌
    晨1時20分許所為之加重竊盜犯行，以及被告乙○○所為前
    揭行使偽造私文書之犯行，其犯意各別，行為互異，應予分
    論併罰。爰審酌被告三人不思以正途獲取財物，及尊重他人
    財產法益，竟為償還地下錢莊債務及因一時貪念，仗持對於
    被害人冠瑋金屬有限公司之員工及財產狀況之瞭解，合謀於
    夜間侵入被害人公司行竊，且將所竊得之螺絲出售與資料回
    收業者謀利，又被告乙○○為避免遭警方追緝，另基於偽造
    「莊宇傑」署押及行使偽造私文書之意圖，於資源回收業者
    之收受物品登記表及收條上簽署「莊宇傑」之名，對被害人
    財產安全、人格法益及社會治安均已造成危害，惟念被告犯
    後於本院審理時均能坦承犯行，且與被害人達成賠償和解，
    態度良好，及其動機、目的、手段等一切情狀，分別量處如
    主文所示之刑，並定其應執行刑，已資懲戒。至於檢察官具
    體求刑部分，略嫌過重，附此說明。末查，被告等三人均未
    曾因故意犯罪受有期徒刑以上刑之宣告，有臺灣高等法院被
    告前案紀錄表附卷足憑，其因一時貪念，而犯觸犯
    本件之罪，犯後又均坦承不諱，知所悔悟，且被害人冠瑋金
    屬有限公司已追回全部被竊物品，並與被告三人達成賠償和
    解，到院當庭表示願意原諒被告，有同意和解書與本院99年
    1 月19日準備程序筆錄在卷可參（見院卷第42、51、57至59
    頁），則本院認被告等三人經此偵審程序之教訓後，當知警
    惕而無再犯之虞，爰均併宣告緩刑3年，用啟自新，以勵來
    茲。至被告乙○○於盛茂回收廠之收受物品登記表及收條上
    所偽造之「莊宇傑」簽名共2枚，不問屬於犯人與否，應依
    刑法第219條之規定諭知沒收，併此敘明。
四、依刑事訴訟法第273條之1第1項、第299條第1項前段，刑法
    第28條、第321條第1項第1款、第2款、第4款、第216條、第
    210條、第219條、第51條第5款、第74條第1項第1款，刑法
    施行法第1條之1，判決如主文。
本案經檢察官甲○○到庭執行職務。
中    華    民    國    99    年    2     月    10    日
                  刑事第十五庭  法  官  林彥君
以上正本證明與原本無異
如不服本判決應於收受本判決後10日內向本院提出上訴書狀，並
應敘述具體理由。其未敘述上訴理由者，應於上訴期間屆滿後20
日內向本院補提理由書狀（均須按他造當事人之人數附繕本）「
切勿逕送上級法院」。
                                書記官  莊淑雅
中    華    民    國    99    年    2     月    10    日
附錄本案論罪科刑法條全文：
中華民國刑法第321條
犯竊盜罪而有左列情形之一者，處 6 月以上、 5 年以下有期徒
刑：
一、於夜間侵入住宅或有人居住之建築物、船艦或隱匿其內而犯
    之者。
二、毀越門扇、牆垣或其他安全設備而犯之者。
三、攜帶兇器而犯之者。
四、結夥三人以上而犯之者。
五、乘火災、水災或其他災害之際而犯之者。
六、在車站或埠頭而犯之者。
前項之未遂犯罰之。
中華民國刑法第216條
行使第 210 條至第 215 條之文書者，依偽造、變造文書或登載
不實事項或使登載不實事項之規定處斷。
中華民國刑法第210條
偽造、變造私文書，足以生損害於公眾或他人者，處 5 年以下
有期徒刑。

司法院資訊處製作；財團法人民間司法改革基金會備份。
